【裁判字號】    99,簡上,76
【裁判日期】    990706
【裁判案由】    違反農藥管理法
【裁判全文】
臺灣彰化地方法院刑事判決              99年度簡上字第76號
上  訴  人  臺灣彰化地方法院檢察署檢察官
被      告  乙○○
選任辯護人  張崇哲律師
被      告  丁○○
            丙○○
            甲○○
上列上訴人因被告等違反農藥管理法案件，不服本院九十九年度
簡字第四一六號中華民國九十九年三月二十四日簡易判決（檢察
官起訴書案號：九十八年度偵字第七七八四號），提起上訴，本
院管轄之第二審合議庭判決如下：
    主  文
上訴駁回。
    事實及理由
一、本案經本院審理結果，認第一審判決認事用法及量刑均無不
    當，應予維持，並引用第一審判決書記載之事實、證據及理
    由（如附件，惟被告林聖「峰」均應更正為林聖「」）。
二、本件上訴人上訴意旨略以：本件原審判決被告乙○○犯輸入
    偽農藥罪、儲藏禁用農藥罪、製造偽農藥罪等三罪，分別判
    處有期徒刑六月（減為有期徒刑三月）、有期徒刑一年、有
    期徒刑八月，應執行有期徒刑一年十月，緩刑五年，並應向
    公庫支付新臺幣（下同）三十萬元。被告丁○○犯輸入偽農
    藥罪，處有期徒刑五月，減為有期徒刑二月十五日，緩刑二
    年，並應向公庫支付六萬元。被告丙○○犯販賣偽農藥罪，
    處有期徒刑四月，緩刑二年，並應向公庫支付十萬元。被告
    甲○○犯販賣偽農藥罪，處有期徒刑四月，緩刑二年，並應
    向公庫支付十萬元，固非無見。惟查：（一）本案被告丁○○、乙○○由中國大陸輸入如原判決附表二編號十七所示含
    有汰芬隆成分之農藥原體共有十四桶，附表二編號十八所示
    含有汰芬隆、芬普尼成分之成品農藥有四桶，經稀釋加工後
    ，可製造完成之偽農藥數量必相當龐大，另被告乙○○意圖
    販賣而儲藏如原判決附表一編號二及附表二編號十二所示含
    有安殺番三十五％乳劑之禁用農藥一千ＣＣ裝多達一千一百
    一十二瓶、附表一編號十六所示含安殺番禁用農藥二百公升
    一桶、附表二編號二十所示含「護谷」成分之禁用農用一千
    ＣＣ裝多達三百六十瓶，其中「護谷」農藥更因致畸型而於
    七十年一月一日起禁止製造、輸入、加工，七十二年一月一
    日起禁止銷售使用，被告乙○○意圖製造、販售而儲藏之上
    開禁用農藥數量相當龐大，若流入市面，勢必對環境生態以
    及國民生命、健康產生嚴重之危害。再者，被告乙○○自九
    十六年間起，利用「利谷粉」大量製造偽農藥並四處販售，
    其中販售予李榮勝所經營、位於屏東縣之順玄實業有限公司
    即多達二十餘萬元，販售予甲○○所經營、位於雲林縣莿桐
    鄉之「聖農藥行」即多達二十七萬七千八百元，販售予丙○○所經營、位於嘉義縣竹崎鄉之「美本農藥行」更多達五
    十萬一千零八十元，可見被告乙○○製造、販售偽農藥之數
    量相當龐大，對環境生態及國民生命、健康之危害不可謂不
    重大，原審逕予對被告乙○○、丁○○宣告緩刑，難謂適當
    。原審雖對被告乙○○附加向公庫支付三十萬元之條件，惟
    如上所述，被告乙○○販售予李榮勝、甲○○、丙○○之偽
    農藥即多達一百餘萬元，足見原審所附加之條件顯然過輕。
    （二）本案另名被告李榮勝，因在偵查中認罪，並同意支付
    其向被告乙○○購買偽農藥金額共約二十四萬元之半數，即
    十二萬元為緩起訴處分金，故獲得緩起訴處分，緩起訴期間
    為二年，緩起訴條件係向公庫或檢察署指定之公益團體、地
    方自治團體支付新臺幣十二萬元。惟本案被告丙○○、甲○○二人否認犯罪，檢察官乃向法院提起公訴，然判決結果被
    告丙○○、甲○○均僅判有期徒刑四個月，附加條件均為向
    公庫支付十萬元，並均獲緩刑二年之宣告，其二人向被告乙○○販入偽農藥之金額均較被告李榮勝為高，犯罪情節顯較
    李榮勝為重，與李榮勝因緩起訴處分所付出之代價相比，犯
    罪情節較重且不認罪者反而獲得輕判，顯不合理而失公平，
    且不符社會正義及比例原則，因而提起上訴云云。
三、按「被告以外之人於審判外之陳述，雖不符前四條之規定，
    而經當事人於審判程序同意作為證據，法院審酌該言詞陳述
    或書面陳述作成時之情況，認為適當者，亦得為證據。當事
    人、代理人或辯護人於法院調查證據時，知有第一百五十九
    條第一項不得為證據之情形，而未於言詞辯論終結前聲明異
    議者，視為有前項之同意。」，刑事訴訟法第一百五十九條
    之五定有明文。本件被告於本院準備程序時，均表示對於檢
    察官所提各項證據方法之證據能力並無意見，本院審酌上開
    各該證據均非屬違法取得之證據，復經本院於審判期日就上
    開證據進行調查、辯論，依法均具有證據能力。
四、次按量刑之輕重係屬事實審法院得依職權自由裁量之事項，
    苟已斟酌刑法第五十七條各款所列情狀而未逾法定刑度，即
    不得遽指為違法。且在同一犯罪事實與情節，如別無其他加
    重或減輕之原因，下級審法院量定之刑，亦無過重或失輕之
    不當情形，則上級審法院對下級審法院之職權行使，原則上
    應予尊重（最高法院八十五年度台上字第二四四六號判決參
    照）。原審以被告等分別犯輸入偽農藥罪、儲藏禁用農藥罪
    、製造偽農藥罪及販賣偽農藥等罪，事證均已臻明確，並審
    酌全案之情節，據以論罪科刑，就被告乙○○所犯輸入偽農
    藥罪、儲藏禁用農藥罪、製造偽農藥罪三罪，分別量處有期
    徒刑六月（減為有期徒刑三月）、一年、八月，應執行有期
    徒刑一年十月，緩刑五年，並應向公庫支付三十萬元及向指
    定團體或社區提供一百二十小時之義務勞務；就被告丁○○
    所犯輸入偽農藥罪，量處有期徒刑五月（減為有期徒刑二月
    又十五日），緩刑二年，並應向公庫支付六萬元；就被告丙○○、甲○○分別所犯販賣偽農藥罪，各量處有期徒刑四月
    ，均緩刑二年，並應各向公庫支付十萬元，均核無違法失當
    之處。上訴人雖以前詞指摘原判決有量刑失當情事云云，然
    查法院於個案量刑之際，是否同時諭知緩刑，及是否應併為
    諭知適當之處遇，係由法院依全案情節予以通盤審酌，除考
    量本件犯罪所生危害及所得利益外，亦須將刑法第五十七條
    所列相關事項均列入量刑整體審酌範疇；另檢察官所為之「
    緩起訴處分」與法院所為之「緩刑判決」，就其性質而言，
    前者屬檢察官之處分，後者為法院之判決，就其程序而言，
    前者尚屬偵查階段，後者已屬審判階段，就其效力而言，前
    者僅屬暫緩起訴，後者業已論罪科刑，均有明顯差異，要難
    逕以緩起訴處分所附加應向公庫或檢察署指定之公益團體、
    地方自治團體支付之金額，較諸緩刑判決所附加應向公庫支
    付之金額為高，即認檢察官所為暫緩起訴之緩起訴處分，其
    處罰重於業經法院論罪科刑之緩刑判決。基上所述，檢察官
    以前揭量刑失當為由提起上訴，請求撤銷改判一節，揆諸上
    開判決意旨及說明，其上訴為無理由，應駁回其上訴。
據上論斷，應依刑事訴訟法第四百五十五條之一第一項、第三項
、第三百六十四條、第三百六十八條、第三百七十三條，判決如
主文。
本案經檢察官林于人到庭執行職務。
中    華    民    國    99    年    7    月     6     日
                  臺灣彰化地方法院刑事第三庭
                      審判長法官  李  進  清
                            法官  洪  志  賢
                            法官  唐  中  興
以上正本證明與原本無異。
不得上訴。
中    華    民    國    99    年    7     月    6     日
                      書  記  官  蘇  美  苓

司法院資訊處製作；財團法人民間司法改革基金會備份。
